【裁判字號】    99,訴,650
【裁判日期】    990520
【裁判案由】    妨害性自主
【裁判全文】
臺灣板橋地方法院刑事判決               99年度訴字第650號
公  訴  人  臺灣板橋地方法院檢察署檢察官
被      告  乙○○
上列被告因妨害性自主案件，經檢察官提起公訴（98年度偵緝字
第3123號），本院訊問被告為有罪陳述後，改依簡式審判程序審
理，並判決如下：
    主  文                                              
乙○○對於十四歲以上未滿十六歲之女子為性交，累犯，處有期
徒刑伍月；又對於十四歲以上未滿十六歲之女子為性交，累犯，
處有期徒刑伍月；又對於十四歲以上未滿十六歲之女子為性交，
累犯，處有期徒刑伍月；應執行有期徒刑壹年。
    事  實
一、乙○○前於民國96年間因竊盜案件，經臺灣臺北地方法院以
    96年度易字第1978號判處有期徒刑2 月、2 月，於96年11月
    12日確定；復於同年因妨害性自主案件，經同院以97年度訴
    字第181 號判處有期徒刑3 月、3 月，於97年6 月30日確定
    。上開各罪，由同院以97年度聲字第1996號裁定應執行有期
    徒刑7 月確定，並於98年4 月19日縮刑期滿執行完畢。竟不
    知悔改，於出監後之98年4 、5 月間，透過網際網路結識當
    時仍未滿14歲之少女（84年7 月某日出生，真實姓名年籍等
    資料均詳卷，代號00000000，下簡稱「甲 ○」），並透過即
    時通與甲 ○聊天，甲 ○遂告知乙○○其已15歲。乙○○主觀
    上明知甲 ○為14歲以上未滿16歲之少女，竟仍分別基於與14
    歲以上未滿16歲之女子為性交之犯意，各於98年5 月3 日16
    時許、同年月16日16時許及同年6 月3 日20時許，均在甲 ○
    位於臺北縣三重市住處（住址詳卷），於不違反甲 ○意願之
    情形下，以將其陰莖插入甲 ○陰道之方式，對甲 ○為性交行
    為得逞共三次。嗣經甲 ○之母代號00000000A （真實姓名年
    籍詳卷，下稱A 母）得知上情而報警處理。
二、案經A 母訴由臺北縣政府警察局三重分局移送臺灣板橋地方
    法院檢察署檢察官偵查起訴。
    理  由
一、訊據被告乙○○於警詢及本院審理中就上開犯罪事實業已坦
    承不諱，核與證人甲 ○於警詢及偵查中指證之情節相符，並
    有台北縣立醫院受理疑似性侵害事件驗傷診斷書附卷可稽，
    足見被告上開自白與事實相符，而得採為認定之依據。本件
    事證明確，被告犯行均堪認定。
二、核被告乙○○先後三次對14歲以上未滿16歲之甲 ○為性交之
    行為，均係犯刑法第227 條第3 項之對於14歲以上未滿16歲
    之女子為性交罪。次按刑法之接續犯，係指行為人之數行為
    於同時同地或密切接近之時地實施，侵害同一之法益，各行
    為之獨立性極為薄弱，依一般社會健全觀念，在時間差距上
    ，難以強行分開，在刑法評價上，以視為數個舉動之接續施
    行，合為包括之一行為予以評價，較為合理，始足當之；若
    客觀上有先後數行為，其每一前行為與次行為，依一般社會
    健全觀念，在時間差距上，可以分開，在刑法評價上，各具
    獨立性，每次行為皆可獨立成罪，則難以接續犯論之（最高
    法院96年度台上字第3523號判決意旨參照）。查本件被告先
    後三次對甲 ○為性交行為，分別於98年5 月3 日、5 月16日
    及6 月3 日，其間各相隔達10餘日，衡諸一般社會觀念，三
    次性交行為已明顯可以區分，在刑法評價上，各具獨立性，
    尚難以同時同地或密切接近時地實施之接續犯視之。是被告
    該三次犯行，犯意各別、行為互殊，應予分論併罰。公訴意
    旨認應論以接續犯，尚有誤會。又兒童及少年福利法第70條
    第1項 固規定對少年犯罪者，加重其刑至二分之一，惟該條
    項但書明文規定：「但各該罪就被害人係兒童及少年已定有
    特別處罰規定者，不在此限」。本件被告所犯之刑法第227
    第3 項之罪，係以被害人之年齡14歲以上未滿16歲為其處罰
    之特殊要件，自無再依上開兒童及少年福利法加重處罰之餘
    地，附此敘明。又查，被告於96年間因竊盜案件，經臺灣臺
    北地方法院以96年度易字第1978號判處有期徒刑2 月、2 月
    ，於96年11月12日確定；復於同年因妨害性自主案件，經同
    院以97年度訴字第181 號判處有期徒刑3 月、3 月，於97年
    6 月30日確定。上開各罪，由同院以97年度聲字第1996號裁
    定應執行有期徒刑7 月確定，並於98年4 月19日縮刑期滿執
    行完畢乙節，有臺灣高等法院前案紀錄表1件 附卷可稽。被
    告於上開有期徒刑執行完畢後，5 年內再犯本件均有期徒刑
    以上之本罪，均為累犯，各應依刑法第47條第1 項之規定加
    重其刑。爰審酌被告犯罪時年齡甫滿20歲，教育程度僅國中
    畢業，主觀上明知係與14歲以上未滿16歲之女子為性交，竟
    無視於未成年人之身心健康，而為本件犯行之犯罪動機、目
    的、手段，暨甲 ○因本件犯罪所受損害程度，與被告於本院
    審理中坦承犯行，並與甲 ○之父、母達成和解，允諾於出監
    後支付賠償金，並當庭致歉之犯罪後態度等一切情狀，分別
    量處如主文所示之刑，並定其應執行之刑如主文所示。
據上論斷，應依刑事訴訟法第273 條之1 第1 項、第299 條第1
項前段，刑法第227 條第3 項、第51條第5 款，判決如主文。
本案經檢察官王家春到庭執行職務。
中    華    民    國    99    年    5     月    20    日
                  刑事第十八庭  法  官  汪怡君
上列正本證明與原本無異。
如不服本判決，應於判決送達後10日內敘明上訴理由，向本院提
出上訴狀 (應附繕本) ，上訴於臺灣高等法院。
                                書記官  田世杰
中    華    民    國    99    年    5     月    20    日
附錄本案論罪科刑法條全文：
中華民國刑法第227條
對於未滿十四歲之男女為性交者，處三年以上十年以下有期徒刑
。
對於未滿十四歲之男女為猥褻之行為者，處六個月以上五年以下
有期徒刑。
對於十四歲以上未滿十六歲之男女為性交者，處七年以下有期徒
刑。
對於十四歲以上未滿十六歲之男女為猥褻之行為者，處三年以下
有期徒刑。
第一項、第三項之未遂犯罰之。

司法院資訊處製作；財團法人民間司法改革基金會備份。
